【裁判字號】    99,台上,1995
【裁判日期】    990402
【裁判案由】    違反兒童及少年性交易防制條例
【裁判全文】
最高法院刑事判決            九十九年度台上字第一九九五號
上  訴  人  台灣高等法院檢察署檢察官
上  訴  人
即  被  告  甲○○
選任辯護人  周威良律師
            陳柏乾律師
上列上訴人等因被告違反兒童及少年性交易防制條例案件，不服
台灣高等法院中華民國九十八年十二月三十日第二審更審判決（
九十八年度重上更(一)字第一五八號，起訴案號：台灣板橋地方法
院檢察署九十三年度偵字第五九七四號），提起上訴，本院判決
如下：
    主  文
原判決撤銷，發回台灣高等法院。
    理  由
本件原判決認定：上訴人即被告甲○○曾因妨害風化案件，經判
處有期徒刑一年六月，緩刑五年確定。因其夫柯博仁（原審另案
審理）自民國九十一年五月二十九日起，基於意圖營利媒介、容
留女子與不特定男子為性交行為之常業犯意，提供台北縣板橋市
○○○路二一三巷六號「巴達雅套房出租」賓館，及台北縣板橋
市○○○路二六五巷一號「南國旅店」作為媒介、容留性交易之
場所，而媒介、容留不詳姓名花名各為「冰」、「如」、「葳」
、「」、「琴」、「巧」、「燕」、「娃」、「佳」、「可」
、「亮」、「雅」「Ａｍｙ」、「水晶」、「晶」「萱萱」、「
萱」、「文」、「敏」、「琪」、「巧」、「點」、「椒」、「
妹」、「秀」、「雪」之成年女子，及當時不知未滿十八歲之大
陸地區女子向○（七十七年六月十八日生，花名「貝貝」）、蒲
○○（七十七年八月八日生，花名「秀秀」）暨童００（七十六
年九月十三日生，花名「小童」），與不特定男子為性交易，且
恃此為生。因柯博仁有跳票紀錄，無法於金融機構開立帳戶，遂
要求被告於金融機構開立帳戶，以便存入上開常業圖利媒介、容
留性交易犯行之收入，而被告明知柯博仁所經營之上開「巴達雅
套房出租」賓館及「南國旅店」，係從事媒介、容留上開不詳姓
名女子之場所，竟自九十二年九月間起，基於幫助常業圖利容留
性交易之概括犯意，於同年月二十九日至誠泰商業銀行後埔分行
（下稱誠泰銀行後埔分行）開立00000000000000號活期儲蓄存款
帳戶，提供柯博仁作存放上開常業圖利媒介、容留性交易犯行收
入使用，被告並自九十二年十一月起，在「巴達雅套房出租」賓
館，教導柯博仁所聘會計吳佩珊登載柯博仁經營上開「巴達雅套
房出租」賓館及「南國旅店」常業圖利媒介、容留性交易犯行收
入之記帳及存款業務。嗣於九十三年三月十一日晚上，經警持搜
索票分別至上開地點及台北縣板橋市○○街三、五號「美莊旅館
」等處，查獲被告等人，並扣得柯博仁所有，或係供上開常業圖
利媒介、容留性交易犯行所用，或係上開常業圖利媒介、容留性
交易犯行所得如原判決附表一所示之物等情。因而撤銷第一審關
於論處被告甲○○罪刑部分之判決，改判論被告以連續幫助犯常
業圖利容留性交易罪，處有期徒刑捌月，減為有期徒刑肆月，固
非無見。
惟查：（一）幫助犯係從屬於正犯而成立，本身並無獨立性，故
刑法第三十條第二項規定，幫助犯之處罰，得按正犯之刑減輕之
。而修正前刑法第二百三十一條第二項之常業圖利容留性交易罪
，乃集合多數犯罪行為而成立之獨立犯罪型態，當然有連續性，
其多次圖利容留性交易行為，並不發生連續犯問題。常業圖利容
留性交易罪之正犯既不成立連續犯，則具有從屬性之幫助犯，因
從屬於正犯，自亦不發生連續幫助常業犯之問題。原判決事實認
定被告係基於幫助其夫柯博仁之常業圖利容留性交易罪，為其事
實欄所載之犯行。被告既係幫助柯博仁所為之上開犯行，則原判
決理由四載述：被告幫助行為，係犯刑法第二百三十一條第二項
常業圖利容留性交易罪之幫助犯，其多次幫助行為，時間緊接，
構成要件相同，顯係基於概括犯意而為，應依修正前刑法第五十
六條連續犯規定論以一罪等語（見原判決第十三頁），依前揭說
明，其適用法則即有不當。（二）除刑事訴訟法有特別規定外，
已受請求之事項未予判決，或未受請求之事項予以判決者，其判
決當然為違背法令，同法第三百七十九條第十二款定有明文。本
件檢察官起訴之犯罪事實指被告與其夫柯博仁並媒介大陸女子康
美玲從事性交易之犯行，且柯博仁於行政院海岸巡防署台北機動
查緝隊詢問時亦稱：「……昨（九十三年三月十一日）日在該處
查獲綽號『珍妮』（康美玲）……綽號『珍妮』女子……主要目
的皆是至『○○旅店』從事性交易之工作」（見九十三年度偵字
第五九七四號卷第九頁背面至第十頁）等語，原判決對該起訴部
分，並未論及，亦未說明不予一併審理之理由，難謂無判決不備
理由之違誤。以上或係上訴意旨所指摘，或為本院得依職權調查
之事項，應認原判決仍有撤銷發回之原因。
據上論結，應依刑事訴訟法第三百九十七條、第四百零一條，判
決如主文。
中    華    民    國  九十九  年    四    月    二    日
                      最高法院刑事第三庭
                          審判長法官  林  增  福
                                法官  張  清  埤
                                法官  陳  世  雄
                                法官  何  菁  莪
                                法官  邱  同  印
本件正本證明與原本無異
                                      書  記  官
中    華    民    國  九十九  年    四    月    八    日
                                                      Ｅ

司法院資訊處製作；財團法人民間司法改革基金會備份。
